臺灣高雄地方法院刑事判決　　　　　　　　　　　　九十三年度重訴字第一二號
　　公　訴　人　臺灣高雄地方法院檢察署檢察官
　　被　　　告　乙○○
　　指定辯護人　本院公設辯護人 丙○○
右列被告因違反槍砲彈藥刀械管制條例案件，經檢察官提起公訴（九十三年度偵字第
一六八四○號），本院判決如左：
    主  文
乙○○共同未經許可，販賣可發射子彈具有殺傷力之改造玩具手槍，未遂，處有期徒
刑貳年陸月，併科罰金新臺幣伍萬元，罰金如易服勞役，以新臺幣玖佰元即銀元參佰
元折算壹日。
扣案具殺傷力之仿ＢＥＲＥＴＴＡ廠半自動手槍改造之金屬玩具手槍壹支（含彈匣壹
個，槍枝管制編號壹壹零貳壹伍壹捌號）、土造子彈貳顆，均沒收。
    事  實
一、乙○○與真實姓名年籍不詳綽號「阿偉」之成年男子，未經許可，基於共同販賣
    改造玩具手槍及子彈牟利之犯意聯絡，由綽號「阿偉」之成年男子洽妥將其所有
    之仿ＢＥＲＥＴＴＡ廠半自動手槍製造、可發射子彈具有殺傷力之改造玩具手槍
    乙支（含彈匣一個，槍枝管制編號：0000000000號），及具有殺傷力
    直徑約九點九ｍｍ金屬彈頭之土造子彈四顆，以新台幣（下同）七萬五千元之代
    價販賣予真實姓名年籍不詳「王詩偉」之男子，並約定交易時間、地點後，於九
    十三年八月二十三日凌晨二、三時許，乙○○與綽號「阿偉」之成年男子共同搭
    乘遊覽車自台中南下高雄，並推由乙○○負責交付上開槍彈與「王詩偉」，迨抵
    達高雄市後，綽號「阿偉」之成年男子即將上開可發射子彈具有殺傷力之改造玩
    具手槍乙枝及具有殺傷力之土造子彈四顆，暨供買家聯絡使用之門號00000
    00000號國際牌行動電話乙具交付予乙○○後乃先行離去，嗣同日十二時五
    十分許，乙○○在高雄市○○路與福德路口等候「王詩偉」時，為警據報當場查
    獲，並扣得上開槍、彈及行動電話等物，致販賣改造玩具手槍、子彈未得逞。
二、案經高雄市政府警察局刑警大隊報請臺灣高雄地方法院檢察署檢察官偵查起訴。
    理  由
一、右揭事實，業據據被告乙○○於警詢、檢察官偵查及本院審理時供承不諱，核與
    證人即高雄市政府警察局刑警大隊查獲員警丁○○及侯智偉分於本院審理時結證
    ：九十三年八月二十三日係因接獲檢舉電話稱有人在本件查獲現場要賣槍，經前
    往現場而查獲被告，並自被告身上扣得槍、彈及行動電話等物之情節大致相符（
    見本院九十三年十一月二十七日審判筆錄），並有自被告身上搜索所扣得之改造
    之玩具手槍乙支、子彈四顆及國際牌行動電話乙具（含門號000000000
    0）在案可資佐證。而扣案之槍枝及子彈，經送內政部警政署刑事警察局鑑驗結
    果：認送鑑改造手槍壹枝（含彈匣，槍枝管制編號0000000000號），
    係由仿ＢＥＲＥＴＴＡ廠半自動手槍製造之金屬玩具手槍，更換土造金屬槍管改
    造而成之改造手槍，機械性能良好，可擊發適用子彈，認具殺傷力；而送鑑子彈
    肆顆，認均係土造子彈（具直徑約９點９ｍｍ之金屬彈殼），經採樣試射貳顆，
    均可擊發，認均具殺傷力，有該局九十三年九月十三日刑鑑字第○九三○一八一
    六○六號槍彈鑑定書乙份在卷足憑（見偵查卷第十頁至第十二頁）。是被告之自
    白核與事實相符，堪信為真實。本件事證明確，被告上開犯行，洵堪認定。
二、核被告所為，係犯槍砲彈藥刀械管制條例第十一條第五項、第一項之販賣可發射
    子彈具有殺傷力之改造玩具手槍未遂罪及同條例第十二條第五項、第一項之販賣
    子彈未遂罪。公訴人認被告販賣槍、彈之行為，係成立前開條例第十條第一項之
    未經許可販賣改造模型槍枝罪，容有誤會，惟此部分既已業經公訴檢察官於本院
    審判期日當庭更正起訴法條為槍砲彈藥刀械管制條例第十一條第一項，本院自無
    庸變更起訴法條，應予敘明。被告持有槍彈行為為其販賣槍彈未遂吸收，均不論
    罪。再查本件先由綽號「阿偉」之成年男子與「王詩偉」談妥交易條件，繼由被
    告至交易地點交付槍、彈及取款，因尚未取款及交付槍彈即遭警查獲，所為僅止
    於未遂。被告與綽號「阿偉」之成年男子間，就上揭犯行，有犯意聯絡及行為分
    擔，為共同正犯。被告以一販賣行為，觸犯上開槍砲彈藥刀械管制條例第十一條
    第五項、第一項及同條例第十二條第五項、第一項之罪，為想像競合犯，應依刑
    法第五十五條之規定，從一重之未經許可販賣可發射子彈具有殺傷力之改造玩具
    手槍未遂罪論處。又被告所犯係屬未遂，應依刑法第二十六條前段之規定，減輕
    其刑。爰審酌被告與綽號「阿偉」之成年男子販賣改造玩具手槍及子彈，影響社
    會治安重大，造成社會不安，惟念尚未交付槍彈及取款，即為警所查獲，及被告
    犯後坦承犯罪，態度良好等一切情狀，量處如主文所示之刑，並就併科罰金部分
    ，諭知易服勞役之折算標準。另扣案仿ＢＥＲＥＴＴＡ廠半自動手槍製造之改造
    玩具手槍乙支（含彈匣一個，槍枝管制編號0000000000號）及土造子
    彈二顆，經送請內政部警政署刑事警察局鑑定結果，認均具有殺傷力，已如前述
    ，自係槍砲彈藥刀械管制條例第四條第一項第一款、第二款所定之槍砲、彈藥，
    均屬違禁物，不問屬於犯人與否，應依刑法第三十八條第一項第一款規定宣告沒
    收。至內政部警政署刑事警察局鑑驗時試射之土造子彈二顆，已因試射而滅失，
    而失其違禁物之性質，自毋庸為沒收之宣告。再扣案之國際牌行動電話一具（含
    門號0000000000），雖係共犯即綽號「阿偉」之成年男子所交付，供
    被告販賣槍彈所使用之聯絡工具，固據被告供承在卷，惟該行動電話所使用門號
    之申請人為陳營欽，此有台灣大哥大股份有限公司雙向通聯資料查詢一份附卷可
    參，而陳營欽並非綽號「阿偉」之成年男子，亦經本院提示陳營欽口卡片予被告
    辨識確認在卷，此外復查無其他證據足資證明上開行動電話（含門號00000
    00000）係屬共犯「阿偉」所有，自不予為沒收之宣告，附此敘明。
據上論結，應依刑事訴訟法第第二百九十九條第一項前段，槍砲彈藥刀械管制條例第
十一條第五項、第一項、第十二條第五項、第一項，刑法第十一條前段、第二十八條
、第二十六條前段、第五十五條、第四十二條第二項、第三十八條第一項第一款，罰
金罰鍰提高標準條例第二條、現行法規所定貨幣單位折算新台幣條例第二條，判決如
主文。
本案經檢察官甲○○到庭執行職務。
中      華      民      國      九十三      年      十二    月    七    日
                                  臺灣高雄地方法院刑事第十二庭
                                      審判長法  官  張維君
                                            法  官  伍逸康
                                            法  官  劉惠娟
右正本證明與原本無異。
如不服本判決，應於判決送達後十日內，向本院提出上訴狀。
                                            書記官  陳素徵
中      華      民      國      九十三      年      十二    月     八   日
槍砲彈藥刀械管制條例第十一條
未經許可，製造、販賣或運輸第四條第一項第一款所稱其他可發射金屬或
子彈具有殺傷力之各式槍砲者，處五年以上有期徒刑，併科新臺幣一千萬
元以下罰金。
未經許可，轉讓、出租或出借前項所列槍砲者，處三年以上十年以下有期
徒刑，併科新臺幣七百萬元以下罰金。
意圖供自己或他人犯罪之用，而犯前二項之罪者，處無期徒刑或七年以上
有期徒刑，併科新臺幣一千萬元以下罰金。
未經許可，持有、寄藏或意圖販賣而陳列第一項所列槍砲者，處一年以上
七年以下有期徒刑，併科新臺幣七百萬元以下罰金。
第一項至第三項之未遂犯罰之。
槍砲彈藥刀械管制條例第十二條
未經許可，製造、販賣或運輸子彈者，處一年以上七年以下有期徒刑，併
科新台幣五百萬元以下罰金。
未經許可，轉讓、出租或出借子彈者，處六月以上五年以下有期徒刑，併
科新台幣三百萬元以下罰金。
意圖供自己或他人犯罪之用，而犯前二項之罪者，處三年以上十年以下有
期徒刑，併科新台幣七百萬元以下罰金。
未經許可，持有、寄藏或意圖販賣而陳列子彈者，處五年以下有期徒刑，
併科新台幣三百萬元以下罰金。
第一項至第三項之未遂犯罰之。
